臺灣屏東地方法院刑事裁定　　　　　　　　　　　　　　　九十年度自字第八二號
　　自　訴　人　丁○○
　　被　　　告　甲○○
右列被告因竊盜案件，經自訴人提起自訴，本院裁定如左：
     主  文
自訴駁回。
     理  由
一、按「法院或受命法官於自訴案件第一次審判期日前訊問及調查結果，如認為案件
    有刑事訴訟法第二百五十二條至第二百五十四條之情形者，得以裁定駁回其自訴
    」、「犯罪事實應依證據認定之，無證據不得推定其犯罪事實」刑事訴訟法第三
    百二十六條第三項及第一百五十四條定有明文。又自訴人之自訴，係以使被告受
    刑事訴追為目的，是其陳述是否與事實相符，仍應調查其他事實以資審認，始得
    為不利被告之認定；認定犯罪事實所憑之證據，其為訴訟上之證明，須於通常一
    般之人均不致有所懷疑，而得確信其為真實之程度者，始得據為有罪之認定，有
    最高法院五十二年台上字第一三○○號及七十六年度台上字第四九八六號判例意
    旨可資參照。
二、本件自訴意旨略以：被告甲○○於民國九十年五月二十或二十一日，帶同丙○○
    竊割自訴人所有之檳榔，並將之脫售與屏東縣麟洛鄉○○村○○路二四六號之乙○○，涉有竊盜罪嫌，經自訴人即行向轄區屏東分局麟洛分駐所備案云云。訊據
    被告堅決否認上開犯行，辯稱：伊以前與自訴人係關係親密之友人，自訴人割的
    檳榔，經常叫伊拿去賣給乙○○，後來伊二人吵架，因自訴人欠伊新臺幣（下同
    ）四十萬元，說要以他的檳榔抵債，伊便帶丙○○去看，因沒有那個價值，伊也
    就算了，根本沒去偷割他的檳榔；伊因自訴人不清償債務，向法院聲請查封自訴
    人之財產，並申告其詐欺，本件是自訴人被伊申告詐欺後之反制作為，並非事實
    等語。
三、經查，被告前揭抗辯，經提出(1)交賣檳榔經手單據五張暨記事冊一本；(2)自訴人
    於九十年五月一日所簽發，金額均為二十萬元之本票二紙；(3)本院九十年度裁全
    字第二○二一號假扣押事件裁定一份；(4)臺灣屏東地方法院檢察署九十年度偵字
    第五○九五號丁○○詐欺案件傳票一紙為證，復大抵為被告所是認（見審卷第十
    九頁至第二十頁），顯非虛妄。而訊據證人丙○○結證稱：「（甲○○有帶你去
    割檳榔？）我是有去看，但是沒有割，我只有去一次而已。」、「甲○○說丁○○要讓檳榔給他收成，她叫我去看看有無那個價值。」等語明確，亦核與被告之
    辯詞吻合。次查，關於被告所指其曾向屏東分局麟洛分駐所備案一節，經該所逐
    一詢問同仁，並查閱所內九十年五月份受理民眾報案紀錄簿、工作紀錄簿，均查
    無自訴人申報檳榔失竊紀錄，有該所所長李忠華所具之報告書一份附卷可稽，被
    告前揭所指，顯有瑕疵，自難信屬實。又被告舉證人乙○○為證，惟其所陳報證
    人乙○○之住址，查無此人，有戶籍查詢資料一份可稽；復按址郵寄傳喚，亦經
    註記「查無此人」而退回；質諸自訴人則另供陳證人乙○○收購檳榔之店址，現
    已遭火災焚燬，是均無從就此調查自訴人所指情事。此外，自訴人認其損失非鉅
    ，且因其與被告間之糾紛業已解決，具狀及言詞撤回本件自（告）訴，未再能舉
    其餘證據方法供調查審認，而本院復查無其他積極證據足認被告有自訴人所指之
    竊盜犯行，當非可徒憑自訴人之片面指述，即遽行認定被告犯行，是其犯罪嫌疑
    顯有不足，揆諸上揭說明，本件自訴應予駁回。
四、另按刑事訴訟法第三百二十五條規定：「告訴或請求乃論之罪，自訴人於第一審
    辯論終結前得撤回其自訴」，是得撤回自訴者，以告訴或請求乃論之罪為限。本
    件自訴意旨指訴被告涉有刑法竊盜罪嫌，為非告訴乃論之罪，依法不得撤回自訴
    ，自訴人之撤回自訴，自不生效力，本院仍應為裁判，附此敘明。
據上論斷，應依刑事訴訟法第三百二十六條第三項、第二百五十二條第十款，裁定如
主文。
中      華      民      國      九十一    年      一      月    十四    日
                                         法  官    蔡憲德
右正本證明與原本無異。
對於本判決如有不服應於收受送達後十日內向本院提出上訴書狀上訴於台灣高等法院
高雄分院並按他造當事人之人數附具繕本。
                                          書記官   林鴻仁
中      華      民      國      九十一    年      一      月    十四    日
